【裁判字號】    96,訴,2377
【裁判日期】    970124
【裁判案由】    違反毒品危害防制條例
【裁判全文】
臺灣彰化地方法院刑事判決              96年度訴字第2377號
公  訴  人  臺灣彰化地方法院檢察署檢察官
被      告  甲○○
                    （現另案於臺灣臺中監獄臺中分監執行）
上列被告因違反毒品危害防制條例案件，經檢察官提起公訴（96
年度毒偵字第5279號），本院依簡式審判程序，判決如下：
    主  文
甲○○施用第一級毒品，累犯，處有期徒刑玖月，扣案之注射針
筒壹支，沒收。
    犯 罪 事 實
一、甲○○前因施用毒品案件，經依本院87年度毒聲字第1532號
    裁定移送觀察、勒戒後，認有繼續施用毒品之傾向，經檢察
    官聲請，由本院以87年度毒聲字第2461號裁定移送戒治處所
    施予強制戒治1 年，自民國（下同）88年1 月22日起送臺灣
    雲林戒治所施以強制戒治滿3 月後，其成效經評定合格，無
    繼續戒治必要，復經本院以88年度毒聲字第2680號裁定停止
    戒治，所餘戒治期間付保護管束，惟其於保護管束期間又因
    違反保護管束應遵守事項情節重大，經本院以88年度毒聲字
    第4429號裁定撤銷停止戒治，令入戒治處所施以殘餘期間之
    強制戒治，迄89年7 月11日戒治期滿，並由臺灣彰化地方法
    院檢察署檢察官以89年度戒毒偵字第874 號、第875 號、第
    1234號為不起訴處分確定；復於90年間，又因施用毒品案件
    ，經本院以90年度毒聲字第3726號裁定移送強制戒治，自91
    年2 月6 日起送臺灣雲林戒治所施以強制戒治，迄92年2 月
    4 日戒治期滿，此部分所犯刑事案件則經臺灣高等法院臺中
    分院以91年度上訴字第327 號刑事判決判處有期徒刑7 月、
    7 月，應執行有期徒刑1 年確定（業已執行完畢）；再於91
    年間，又因施用毒品案件，經本院以92年度毒聲字第1664號
    裁定令入戒治處所施以強制戒治1 年，自92年9 月17日起送
    臺灣雲林戒治所施以強制戒治，嗣因毒品危害防制條例關於
    刑事處遇程序業已修正，而於93年1 月9 日釋放，此部份所
    犯刑事案件部分，則經本院以92年度易字第1088號刑事判決
    判處有期徒刑8 月確定（業已執行完畢）。其後，甲○○復
    因違反毒品危害防制條例案件，經本院以92年度彰簡字第
    473 號簡易刑事判決判處有期徒刑6 月確定，並與前開有期
    徒刑1 年、8 月接續執行，於94年3 月3 日縮短刑期假釋出
    獄，付保護管束，詎其於保護管束期間，因違反保護管束應
    遵守事項情節重大，經撤銷其假釋，令入監所執行殘刑，迄
    95年7 月30日縮短刑期執行完畢。詎其仍不知悔改，於前開
    強制戒治執行完畢釋放後5 年內，復基於施用第一級毒品海
    洛因之犯意，於96年10月14日上午7 時許，在彰化縣和美鎮
    ○○路227 之1 號附近某處，以將第一級毒品海洛因加水稀
    釋後置放於注射針筒中，注射於手臂之方式，施用第一級毒
    品海洛因1 次。嗣於同日中午12時5 分許，在前開處所前為
    警查獲，並扣得其所有，供其施用毒品所用之注射針筒1 支
    ，因而循線獲悉上情。
二、案經彰化縣警察局和美分局報請臺灣彰化地方法院檢察署檢
    察官偵查起訴，本院認有刑事訴訟法第273 條之1 第1 項之
    情形，而改依簡式審判程序審理。
    理  由
一、按除被告所犯為死刑、無期徒刑、最輕本刑為3 年以上有期
    徒刑之罪或高等法院管轄第1 審案件者外，於刑事訴訟法第
    273 條第1 項程序進行中，被告先就被訴事實為有罪之陳述
    時，審判長得告知被告簡式審判程序之旨，並聽取當事人、
    代理人、辯護人及輔佐人之意見後，裁定進行簡式審判程序
    ；除簡式審判程序及簡易程序案件外，第1 審應行合議審判
    ，刑事訴訟法第273 條之1 第1 項、第284 條之1 分別定有
    明文。本件被告甲○○所犯係死刑、無期徒刑、最輕本刑為
    3 年以上有期徒刑或高等法院管轄第1 審案件以外之罪，並
    於本院行準備程序時就被訴事實為有罪之陳述，本院合議庭
    依前揭規定，經評議結果，裁定改由受命法官獨任行簡式審
    判程序，先予敘明。
二、上揭事實，業據被告甲○○迭於警、偵訊中及本院行準備程
    序與審理時均坦承不諱，且其於96年10月14日為警查獲時所
    採取之尿液，經送鑑驗結果，確呈嗎啡陽性反應，此有彰化
    縣警察局和美分局委託檢驗尿液代號與真實姓名對照表及詮
    昕科技股份有限公司96年10月24日所出具之濫用藥物尿液檢
    驗報告各1 紙附卷可稽，此外，復有扣案之注射針筒1 支可
    資佐證，堪認被告之自白應與事實相符，洵堪採信。再查，
    被告曾前因施用毒品案件，經依本院87年度毒聲字第1532號
    裁定移送觀察、勒戒後，認有繼續施用毒品之傾向，經檢察
    官聲請，由本院以87年度毒聲字第2461號裁定移送戒治處所
    施予強制戒治1 年，自88年1 月22日起送臺灣雲林戒治所施
    以強制戒治滿3 月後，其成效經評定合格，無繼續戒治必要
    ，復經本院以88年度毒聲字第2680號裁定停止戒治，所餘戒
    治期間付保護管束，惟其於保護管束期間又因違反保護管束
    應遵守事項情節重大，經本院以88年度毒聲字第4429號裁定
    撤銷停止戒治，令入戒治處所施以殘餘期間之強制戒治，迄
    89年7 月11日戒治期滿，並由臺灣彰化地方法院檢察署檢察
    官以89年度戒毒偵字第874 號、第875 號、第1234號為不起
    訴處分確定；復於90年間，又因施用毒品案件，經本院以90
    年度毒聲字第3726號裁定移送強制戒治，自91年2 月6 日起
    送臺灣雲林戒治所施以強制戒治，迄92年2 月4 日戒治期滿
    ，此部分所犯刑事案件則經臺灣高等法院臺中分院以91年度
    上訴字第327 號刑事判決判處有期徒刑7 月、7 月，應執行
    有期徒刑1 年確定（業已執行完畢）；再於91年間，又因施
    用毒品案件，經本院以92年度毒聲字第1664號裁定令入戒治
    處所施以強制戒治1 年，自92年9 月17日起送臺灣雲林戒治
    所施以強制戒治，嗣因毒品危害防制條例關於刑事處遇程序
    業已修正，而於93年1 月9 日釋放，此部份所犯刑事案件部
    分，則經本院以92年度易字第1088號刑事判決判處有期徒刑
    8 月確定（業已執行完畢）等情，有臺灣高等法院被告前案
    紀錄表及臺灣彰化地方法院檢察署刑案資料查註紀錄表各1
    份在卷足憑，被告顯係於受強制戒治執行完畢釋放後，5 年
    內再犯毒品危害防制條例第10條第1 項之罪，依同條例第23
    條第2 項規定，應依法論科。綜上所述，本件犯罪事證明確
    ，被告前開犯行洵堪認定。
三、核被告所為，係犯毒品危害防制條例第10條第1 項之施用第
    一級毒品罪。被告為施用毒品而持有第一級毒品，其持有之
    低度行為應為施用之高度行為所吸收，不另論罪。再查被告
    曾因違反毒品危害防制條例案件，經臺灣高等法院臺中分院
    以91年度上訴字第327 號刑事判決判處有期徒刑7 月、7 月
    ，應執行有期徒刑1 年確定；及本院分別以92年度易字第
    1088號刑事判決、92年度彰簡字第473 號簡易刑事判決判處
    有期徒刑8 月、6 月確定，入監執行後，於94年3 月3 日縮
    短刑期假釋出獄，付保護管束，詎其於保護管束期間，因違
    反保護管束應遵守事項情節重大，經撤銷其假釋，令入監所
    執行殘刑，迄95年7 月30日縮短刑期執行完畢等情，有臺灣
    彰化地方法院檢察署刑案資料查註紀錄表及臺灣高等法院被
    告前案紀錄表各1 份附卷可稽，被告於受有期徒刑之執行完
    畢後，5 年內再犯有期徒刑以上之罪，為累犯，應依刑法第
    47條第1 項之規定，加重其刑。爰審酌被告前有施用毒品之
    不良素行，歷經觀察、勒戒、戒治及有期徒刑之執行程序後
    ，仍未能徹底戒絕毒品，顯見其意志不堅，惟念其施用毒品
    乃自戕一己之身體健康，尚未危害他人，且犯後坦承犯行，
    暨其施用毒品之犯罪動機、目的、手段及其智識程度、生活
    狀況等一切情狀，量處如主文所示之刑，以示懲儆。扣案之
    注射針筒1 支，係被告所有，且供其施用毒品犯罪所用之物
    ，業據其陳明在卷，爰依刑法第38條第1 項第2 款規定，併
    予宣告沒收。
據上論斷，應依刑事訴訟法第273 條之1 第1 項、第299 條第1
項前段，毒品危害防制條例第10條第1 項、第23條第2 項，刑法
第11條前段、第47條第1 項、第38條第1 項第2 款，判決如主文
。
本案經檢察官謝雨青到庭執行職務。
中    華    民    國     97    年    1    月    24    日
                  刑事第七庭  法  官  羅  永  安
以上正本證明與原本無異。
如不服本判決，應於判決送達後10日內，向本院提出上訴書狀，
上訴書狀應「敘述具體上訴理由」，並按他造當事人之人數附繕
本。「切勿逕送上級法院」。
中    華    民    國     97    年    1    月    24    日
                              書記官  魏  嘉  信
毒品危害防制條例第10條
施用第一級毒品者，處 6 月以上 5 年以下有期徒刑。
施用第二級毒品者，處 3 年以下有期徒刑。


司法院資訊處製作；財團法人民間司法改革基金會備份。
